【裁判字號】    88,易,2670
【裁判日期】    890706
【裁判案由】    家庭暴力罪之傷害
【裁判全文】
臺灣桃園地方法院刑事判決                        八十八年度易字第二六七號
    公  訴  人  臺灣桃園地方法院檢察署檢察官
    被      告  甲○○
右列被告因家庭暴力罪之傷害案件，經檢察官提起公訴（八十八年度偵字第一六二六
二號），本院判決如左：
        主  文
甲○○傷害人之身體，處拘役拾日，如易科罰金，以佰元折算壹日。
        事  實
一、甲○○與乙○○係夫妻關係，二人感情素來不睦，經常為細故爭吵、互毆，民國
    八十八年七月二十一日凌晨四時許，在桃園縣桃園市○○里○鄰○○路一二九０
    巷三０弄九號二樓住處，二人再因乙○○之交友問題而起爭執，甲○○竟基於傷
    害人之身體之犯意，徒手毆打乙○○，致乙○○受有臉部多處瘀血、左耳瘀血一
    Ｘ零點五公分、二Ｘ零點五公分、三Ｘ零點五公分、頸部瘀血二Ｘ一公分、右上
    臂瘀血七Ｘ三公分、左乳瘀血五Ｘ三公分、右乳瘀血三Ｘ零點二公分等傷害。
二、案經乙○○告訴由桃園縣警察局桃園分局報請臺灣桃園地方法院檢察署檢察官偵
    查起訴。
        理  由
一、訊據被告甲○○對於右揭事實坦承不諱，核與被害人乙○○之指訴情節相符，而
    乙○○確因被告之傷害行為受有如事實欄所載之傷害，有桃新醫院診斷證明書一
    紙在卷可稽，事證明確，被告犯行堪以認定。
二、核被告所為係犯刑法第二百七十七條第一項之傷害罪，爰審酌被告犯罪之動機、
    目的與手段及被告與乙○○為夫妻關係，乙○○所受之傷害均屬人體皮肉傷，尚
    非嚴重等一切情狀，量處如主文所示之刑，並諭知易科罰金之折算標準。
三、公訴意旨另以被告基於概括犯意，自八十四年七月間起至八十八年七月二十一日
    前，多次傷害呂安妮，因認被告另涉有傷害罪等語，惟查，刑法第二百七十七條
    第一項之普通傷害罪為結果犯，須有傷害之結果始足成罪，本件告訴人乙○○於
    偵查中固據雖提出八十四年七月十一日、八十四年七月三十日、八十四年九月八
    日、八十四年九月三十日等四紙驗傷診斷書為證，雖可為被告涉有傷害犯嫌之證
    據，惟其與本件所認被告傷害犯行之時間八十八年七月二十一日，均已相隔近四
    年，難認於時間上緊接而有連續犯之情形，公訴人認為連續犯，容有未洽，又按
    刑法第二百七十七條第一項之罪，依同法第二百八十七條規定，須告訴乃論，而
    告訴人乙○○就前述八十四年間被告先後四次之傷害行為係遲至八十八年九月九
    日始具狀向臺灣桃園地方法院檢察署提出告訴，已顯逾告訴期間，該四次之傷害
    告訴殊難謂為合法，惟公訴人既以該四次之傷害犯行，與本件八十八年七月二十
    一日之傷害犯行有連續犯裁判上一罪關係，爰不另為不受理諭知。
據上論斷，應依刑事訴訟法第二百九十九條第一項前段，刑法第二百七十七條第一項
、第四十一條，罰金罰鍰提高標準條例第一條前段、第二條判決如主文。
本案經檢察官呂理銘到庭執行職務。
中      華      民      國      八十九    年    七      月      六    日
                                臺灣桃園地方法院刑事第一庭
                                    法  官  黃  斯  偉
右正本證明與原本無異。
如不服本判決，應於判決送達後十日內向本院提出上訴狀( 應附繕本 )，上訴於
臺灣高等法院。
                                    書記官   薛淑玲
中       華     民      國      八十九    年     七     月      七    日
附論罪科刑依據之法條：
刑法第二百七十七條
傷害人之身體或健康者，處三年以下有期徒刑，拘役或一千元以下罰金。
犯前項之罪，因而致人於死者，處無期徒或七年以上有期徒刑，致重傷者，處三年以
上、十年以下有期徒刑。


司法院資訊處製作；財團法人民間司法改革基金會備份。
